臺灣臺中地方法院刑事判決
110年度簡上字第536號
上  訴  人  
即  被  告  黃柏霖



上列上訴人即被告因傷害案件，不服本院民國110年11月10日110
年度中簡字第2213號第一審簡易判決（聲請簡易判決處刑案號：
110年度偵字第21376號），提起上訴，本院管轄之第二審合議庭
判決如下：
    主    文
上訴駁回。
丙○○緩刑貳年。
    事實及理由
一、按案件上訴於第二審，被告經合法傳喚，無正當之理由不到
     庭者，得不待其陳述，逕行判決，而對於簡易判決有不服
    者 ，得上訴於管轄之第二審地方法院合議庭，且對於簡易
    判決 上訴，準用刑事訴訟法第3編第1章、第2章除第361條
    以外之 規定，此觀刑事訴訟法第371條、第455條之1第1項
    、第3項規定即明。本案上訴人即被告丙○○經合法傳喚，無
    正當理由而未於審理期日到庭，有本院送達證書及刑事報到
    單在卷可稽，依前開規定，本院自得不待其陳述，由檢察官
    一造辯論而為判決，合先敘明。
二、本案經本院合議庭審理結果，認第一審刑事簡易判決之認事
    用法及量刑均無不當，應予維持，除證據部分補充被告於本
    院準備程序之自白（見本院卷第36頁）、告訴人甲○○於本院
    審理時之陳述（見本院卷第70頁）、和解書（見本院卷第13
    頁）外，其餘均引用第一審簡易判決書記載之犯罪事實、證
    據及理由（如附件）。
三、被告上訴意旨略以：被告於原審判決後已與告訴人成立和解
    、履行賠償，請改諭知緩刑等語。　　
四、經查：
(一)按刑罰之量定，屬法院自由裁量之職權行使，應審酌刑法第
    57條所列各款事由及一切情狀，為酌量輕重之標準，並非漫
    無限制；量刑輕重係屬事實審法院得依職權自由裁量之事項
    ，苟已斟酌刑法第57條各款所列情狀而未逾越法定刑度，不
    得遽指為違法；且在同一犯罪事實與情節，如別無其他加重
    或減輕之原因，下級審量定之刑，亦無過重或失輕之不當情
    形，則上級審法院對下級審法院之職權行使，原則上應予尊
    重（最高法院72年台上字第6696號判例、85年度台上字第24
    46號判決意旨參照）。本件被告所犯刑法第277條第1項之傷
    害罪，其法定刑為「5年以下有期徒刑、拘役或50萬元以下
    罰金」，原審以被告罪證明確，審酌「被告僅因細故即出手
    傷人，法治觀念實屬淡薄，迄今尚未與告訴人達成和解，難
    認有何悛悔實據，本非不得予以嚴懲；惟斟酌被告前未曾受
    有任何刑之宣告，有臺灣高等法院被告前案紀錄表、臺灣臺
    中地方檢察署刑案資料查註紀錄表附卷可稽，素行堪認良好
    ，兼衡被告雖未能與告訴人達成和解，然雙方此部分之紛爭
    非不得經由民事訴訟程序或其他途徑加以解決（而告訴人亦
    業已提起附帶民事訴訟）等一切情狀」，依職權就個案裁量
    於法定刑度內判處被告有期徒刑3月，如易科罰金，以新臺
    幣1000元折算1日。本院認原審判決已依刑法第57條之規定
    ，詳為審酌量刑事由，並未逾越法定刑度，復未濫用自由裁
    量之權限，所為量刑核無不當或違法，本院當予尊重。
(二)被告固於原審判決後與告訴人成立和解、履行賠償，有上開
    告訴人於本院審理時之陳述、和解書在卷可查，然此有關被
    告犯後態度之事項，僅係量刑諸種事由之一，自難單憑被告
    與告訴人和解、履行賠償，即認有變更原審所處刑度之必要
    。況原審雖未及審酌上開事項，惟就此與原審判決量刑所據
    理由為整體綜合觀察，尚難認原審就本件犯罪事實與情節量
    處之刑，有何明顯過重或失輕之不當，自應予維持。綜上，
    本件上訴，難認有理由，應予駁回。　　
五、按凡有審理事實職權之法院，均得依其職權諭知緩刑，被告
    未曾因故意犯罪受有期徒刑以上刑之宣告，有臺灣高等法院
    被告前案紀錄表在卷可稽，其因一時失慮，致罹刑典，且犯
    後坦承犯行，並已與告訴人和解、履行賠償，已如上述，本
    院認被告顯已有悔意，堪信其經此教訓後，當知所警愓，信
    無再犯之虞，本院因認對被告所宣告之刑，以暫不執行為適
    當，爰依刑法第74條第1項第1款規定併予宣告緩刑2年，以
    啟自新。
據上論斷，應依刑事訴訟法第455條之1第1項、第3項、第371條
、第364條、第368條、第373條，刑法第74條第1項第1款，判決
如主文。
本案經檢察官陳東泰聲請以簡易判決處刑，檢察官乙○○到庭執行
職務。
中　　華　　民　　國    111　　年　　7　　月    19　　日
                  刑事第十三庭  審判長法  官  李宜娟
　　　　　　　　　                    法  官  洪瑞隆
　　　　　　　　　                    法  官  林德鑫
以上正本證明與原本無異。
本件判決不得上訴。
　　　                                書記官  高郁婷
中　　華　　民　　國　　111  　年　　7    月　　19　　日
附錄本案論罪科刑法條全文：
中華民國刑法第277條
傷害人之身體或健康者，處5年以下有期徒刑、拘役或50萬元以
下罰金。
犯前項之罪，因而致人於死者，處無期徒刑或7年以上有期徒刑
；致重傷者，處3年以上10年以下有期徒刑。　　
附件
臺灣臺中地方法院刑事簡易判決
110年度中簡字第2213號
聲  請  人  臺灣臺中地方檢察署檢察官
被      告  丙○○  男　(民國00年0月0日生)
　　　　　　　　　　身分證統一編號：Z000000000號
　　　　　　　　　　住○○市○區○○路000巷00號5樓之1
　　　　　　　　　　居臺中市○區○○○○○街00號
上列被告因傷害案件，經檢察官聲請以簡易判決處刑（110年度
偵字第21376號），本院判決如下：
    主    文
丙○○共同犯傷害罪，處有期徒刑參月，如易科罰金，以新臺幣壹
仟元折算壹日。
    犯罪事實及理由
一、本件犯罪事實、證據及應適用法條，除犯罪事實欄中「共同
    基於傷害之犯意」之記載，應更正為「共同基於傷害之犯意
    聯絡」；適用法條部分，補充：被告與「阿傑」、「阿樂」
    等人就本件犯行，有犯意聯絡及行為分擔，為共同正犯。餘
    均引用檢察官聲請簡易判決處刑書之記載（如附件）。
二、爰審酌被告僅因細故即出手傷人，法治觀念實屬淡薄，迄今
    尚未與告訴人達成和解，難認有何悛悔實據，本非不得予以
    嚴懲；惟斟酌被告前未曾受有任何刑之宣告，有臺灣高等法
    院被告前案紀錄表、臺灣臺中地方檢察署刑案資料查註紀錄
    表附卷可稽，素行堪認良好，兼衡被告雖未能與告訴人達成
    和解，然雙方此部分之紛爭非不得經由民事訴訟程序或其他
    途徑加以解決（而告訴人亦業已提起附帶民事訴訟）等一切
    情狀，量處如主文所示之刑，並諭知易科罰金之折算標準，
    以資懲儆。　　
三、依刑事訴訟法第449條第1項前段、第3項、第454條第2項，
    刑法第28條、第277條第1項、第41條第1項前段，刑法施行
    法第1條之1，逕以簡易判決處刑如主文。
四、如不服本判決，應於收受送達後20日內向本院提出上訴書狀
    （應附繕本）。
中　　華　　民　　國　　110 　年　　11　　月　　10  　日
                  臺中簡易庭    法  官  戰諭威
以上正本證明與原本無異。
告訴人或被害人如不服判決，應備理由具狀向檢察官請求上訴，
上訴期間之計算，以檢察官收受判決正本之日起算。 
                                書記官  許家豪
中　　華　　民　　國　　110 　年　　11　　月　　10 　 日
附錄本判決論罪之法條：
中華民國刑法第277條
傷害人之身體或健康者，處5年以下有期徒刑、拘役或50萬元以
下罰金。
犯前項之罪，因而致人於死者，處無期徒刑或7年以上有期徒刑
；致重傷者，處3年以上10年以下有期徒刑。
附件：
臺灣臺中地方檢察署檢察官聲請簡易判決處刑書
110年度偵字第21376號
　　被      告　丙○○　男　27歲（民國00年0月0日生）
　　　　　　　　　　　　住○○市○區○○路000巷00號5樓之
　　　　　　　　　　　　　1
　　　　　　　　　　　　居臺中市○區○○○○○街00號
　　　　　　　　　　　　國民身分證統一編號：Z000000000號
上列被告因傷害案件，業經偵查終結，認為宜聲請以簡易判決處
刑，茲將犯罪事實及證據並所犯法條分敘如下：
　　　　犯罪事實
一、丙○○於民國110年1月1日上午4時20許，在址設臺中市○○區○○
    路000號「阿拉丁KTV」之一樓中庭內，因不滿其妻李雅婷遭
    甲○○(上2人所涉傷害罪嫌部分，均另為不起訴處分)騷擾，
    遂心生不滿而與另外2名真實姓名年籍均不詳，暱稱「阿傑
    」與「阿樂」等男子(無證據可證明為未成年人)共同基於傷
    害之犯意，一同毆打甲○○，導致甲○○受有右側顏面骨閉鎖性
    骨折、頭部挫傷、右側無名指撕裂傷、頸部及右側中指擦傷
    等傷害。
二、案經甲○○訴由臺中市政府警察局霧峰分局報告偵辦。
　　　　證據並所犯法條
一、證據：
  (一)被告丙○○於警詢及偵查中之自白。
  (二)告訴人甲○○於警詢及偵查中之指證。
  (三)同案被告李雅婷於警詢及偵查中之供述。
  (四)仁愛醫療財團法人大里仁愛醫院於110年1月1日所出具之
      診斷證明書。
  (五)現場監視錄影畫面光碟及畫面翻拍照片等。
二、核被告丙○○所為，係犯刑法第277條第1項之傷害罪嫌。
三、至報告意旨雖認被告丙○○本件所為亦涉犯刑法第150條第1項
    之妨害秩序罪嫌，然查：
  (一)按刑法第150條第1項所稱之「聚集」並非單純描述3人以
      上共同在場之「狀態」，而係指3人以上前往同一地點，
      或邀集他人在自己所在地點聚合之「行為」。又刑法第15
      0條之修正理由略以：「本罪重在安寧秩序之維持，若其
      聚眾施強暴脅迫之目的在犯他罪，固得依他罪處罰，若行
      為人就本罪之構成要件行為有所認識而仍為本罪構成要件
      之行為，自仍應構成本罪，予以處罰。」可知本罪之成立
      以在為構成要件行為之時，具有對於構成要件之認識為要
      。則除行為人需有在公共場所或公眾得出入之場所聚集3
      人以上施強暴脅迫之行為外，於聚集時即需對將實施強暴
      脅迫有所認識，方足構成本罪。
  (二)經查，告訴人原本係在該KTV之包廂內與被告丙○○、同案
      被告李雅婷及「阿傑」、「阿樂」等人唱歌，後來因被告
      丙○○對告訴人心生不滿，遂與該「阿傑」、「阿樂」在包
      廂外毆打告訴人乙節，業據告訴人、被告丙○○及同案被告
      李雅婷等人於警詢陳述明確。而本件衝突既係被告丙○○與
      該「阿傑」、「阿樂」等人在該包廂內唱歌時之突發狀況
      ，則實難認本件被告丙○○是為了毆打告訴人，才「聚集」
      該「阿傑」、「阿樂」到場，故難以該罪責對被告相繩。
  (三)惟此部分若成立犯罪，因與上開提起聲請簡易判決處刑部
      分，具有想像競合犯之裁判上一罪關係，爰不另為不起訴
      處分，附此敘明。
四、依刑事訴訟法第451條第1項聲請逕以簡易判決處刑。
　　此　致
臺灣臺中地方法院
中　　華　　民　　國　 110　　年　　9 　　月　　11　　日
　　　　　　　　　　　　　　  檢  察  官　陳東泰
本件正本證明與原本無異
中　　華　　民　　國　 110　　年　　9 　　月　　23　　日
                              書  記  官  鄭如涵
附錄本案所犯法條全文
中華民國刑法第277條
傷害人之身體或健康者，處5年以下有期徒刑、拘役或50萬元以
下罰金。
犯前項之罪，因而致人於死者，處無期徒刑或7年以上有期徒刑
；致重傷者，處3年以上10年以下有期徒刑。